# 请教陈版，没有嵌入衍生工具的保本结构性存款，收益及现流的列示问题

提问人：兔子大侠 时间：2019-03-23 11:45:58
请问没有嵌入衍生工具的保本结构性存款，一年内到期，期末无余额，在现流计入投资还是经营活动呢，收益是放投资收益还是财务费用呢？收益放财务费用，但现流放在投资是否合理呢

回答人：chenyiwei
现金流量表中列入投资活动（假设不属于现金及现金等价物）；收益计入投资收益。

提问人：dumingrain 时间：2019-03-24 11:31:00
陈版主，如果只有三个月到期，协议上注明保本，但是协议上也注明 “利率挂钩” 这种类型的产品，企业也已全部收回本金与利息，这样，这部分是否可以认定为财务费用-利息收入，在现金流量表也不作为投资活动，是否可行？

回答人：chenyiwei
现金流量表中不是现金及现金等价物，所以仍应分别体现其存出、收回的现金流。因为是利率挂钩，因此浮动收益部分应作为投资收益列报。